【裁判字號】    97,簡上,160
【裁判日期】    970522
【裁判案由】    家庭暴力防治法
【裁判全文】
臺灣臺南地方法院刑事判決             97年度簡上字第160號
上  訴  人
即  被  告  丙○○
上列被告因家庭暴力防治法案件，不服本院97年度簡字第364號
中華民國97年3月18日第一審判決（聲請簡易判決處刑案號：97
年度偵字第1284號），提起上訴，本院判決如下：
    主  文
上訴駁回。
丙○○緩刑貳年，緩刑期內付保護管束。
    事  實
一、丙○○係乙○○之夫，2人間為家庭暴力防治法第3條第1
    款所定義之家庭成員。丙○○前因毆打乙○○，經臺灣臺
    南地方法院於96年7月5日以96年度家護字第255號核發民事
    通常保護令，諭令丙○○不得對乙○○實施身體或精神上
    不法侵害之行為、不得對乙○○為騷擾之聯絡行為，保護
    令有效期間為1年。詎丙○○於收受上開裁定，並知悉上開
    裁定內容後，仍基於違反上開保護令之犯意，於96年11月26
    日16時許，在臺南縣麻豆鎮大埕里大埕82之4號住處，因故
    與乙○○發生爭執，竟以閩南語對乙○○辱罵幹你娘、
    討客兄及臭機巴等不堪入耳之言語（妨害名譽部分未據告訴
    ），對乙○○實施精神上之不法侵害，而違反上開保護令
    諭知之事項。
二、案經乙○○訴由臺南縣警察局麻豆分局報告台灣台南地方
    法院檢察署檢察官聲請簡易判決處刑。
    理  由
一、上開犯罪事實，訊據被告丙○○供承有為上開言語，惟辯稱
    ：我不是針對我太太罵的，我只是情緒上發牢騷而已，我太
    太剛好從樓上下來，誤以為我在罵她，我有叫我朋友向她解
    釋，她已經原諒我了云云，於上訴狀稱：伊因看守之公園連
    日受到破壞，當時找不到是誰所為又急需處理，於是當日自
    己到公園整理，兼等守候破壞者但未果，回到家裡一時氣憤
    難平，放聲大罵，未料引起妻乙○○誤會，此事純屬誤會
    一場云云。惟查，上揭犯罪事實，業據告訴人乙○○於警
    詢及偵查中指訴綦詳，且有前揭本院96年度家護字第255號
    通常保護令及臺南縣警察局麻豆分局保護令執行紀錄表各一
    份附卷可稽，況辱罵「討客兄」一語，顯係針對特定對象為
    之，尚非發牢騷之語，是被告上開所辯，顯係事後卸責之詞
    ，不足採信，而告訴人乙○○雖於97年4月1日具狀及於審
    理中表示此事純是誤會，伊不再追究，希望法院可以原諒他
    等語，亦顯係事後迴護之詞，不足採信，是被告罪證明確，
    犯行堪以認定。
二、按夫妻即配偶，為家庭成員；又家庭成員間實施身體或精神
    上不法侵害之行為者，均屬家庭暴力，家庭暴力防治法第三
    條第一款、第二條第一項定有明文。是核被告辱罵其妻即告
    訴人乙○○，所為係屬精神上不法侵害之行為，而犯家庭
    暴力防治法第61條第1款之違反通常保護令罪。
三、原審以被告罪證明確，適用刑事訴訟法第449條第1項前段、
    第454條第2項，家庭暴力防治法第61條第1款（贅引第2款）
    ，刑法第11條前段、第41條第1項前段（贅引刑法施行法第1
    條之1第1項、第2項前段），量處有期徒刑三月，並諭知易
    科罰金之折算標準，認事用法均無不當，量刑亦堪認妥適，
    被告上訴意旨否認犯行，指摘原判決不當，為無理由，應予
    駁回。又被告前未曾受有期徒刑以上刑之宣告，有台灣高等
    法院被告前案紀錄表在卷可憑，其經此教訓後，應知所警惕
    ，信無再犯之虞，且告訴人乙○○於審理中已表示願意原
    諒被告，本院因認所宣告之刑以暫不執行為適當，併諭知緩
    刑二年，並依家庭暴力防治法第30條第1項規定諭知緩刑期
    內付保護管束。
據上論斷，應依刑事訴訟法第455條之1第1項、第3項、第368條
，刑法第74條第1項第1款，家庭暴力防治法第30條第1項，判決
如主文。
本案經檢察官甲○○到庭執行職務。
中    華    民    國    97    年    5    月    22    日
                  刑事第一庭    審判長法  官  陳顯榮
                                      法  官  柯顯卿
                                      法  官  鍾邦久
以上正本證明與原本無異。
不得上訴。
                                      書記官  陳麗雅
中    華    民    國    97    年    5     月    22    日
附錄本案論罪科刑法條：
家庭暴力防治法第61條
違反法院依第14條第1項、第16條第3項所為之下列裁定者，為本
法所稱違反保護令罪，處3年以下有期徒刑、拘役或科或併科新
臺幣10萬元以下罰金：
一、禁止實施家庭暴力。
二、禁止騷擾、接觸、跟蹤、通話、通信或其他非必要之聯絡行
    為。
三、遷出住居所。
四、遠離住居所、工作場所、學校或其他特定場所。
五、完成加害人處遇計畫。


司法院資訊處製作；財團法人民間司法改革基金會備份。
